【裁判字號】    97,易,1816
【裁判日期】    970827
【裁判案由】    贓物
【裁判全文】
臺灣臺北地方法院刑事判決              97年度易字第1816號
公  訴  人  臺灣臺北地方法院檢察署檢察官
被      告  甲○
上列被告因贓物案件，經檢察官提起公訴（97年度偵字第6536、
10335 號），本院判決如下：
    主  文
甲○收受贓物，處拘役貳拾日，如易科罰金，以新臺幣壹仟元折
算壹日。
    事  實
一、甲○明知李式強汽車駕照1 張、禹建文身份證1 張、臺北市
    立大理高級中學財產即DISCOVERY 之吳哥窟、海嘯、伊斯坦
    堡傳奇、阿爾卑斯山等DVD 光碟片共4 片，係來路不明之贓
    物（李式強之汽車駕照係於民國96年12月24日下午6 時許，
    在臺北市○○區○○街2 段87巷25弄1 號2 樓失竊；禹建文
    之身份證係於96年12月8 日上午8 時許，在臺北市○○區○
    ○路1 段103 巷8 弄22號失竊；上開DVD 光碟片4 片係於97
    年1 月初，在臺北縣烏來鄉○○路30號7 樓失竊），竟基於
    收受贓物之犯意，於不詳時地，自真實姓名年籍不詳之成年
    人，收受上開贓物，而將李式強汽車駕照及禹建文身份證藏
    放在其臺北市○○區○○路4 段107 巷23號住處房間電視機
    下的櫃子小抽屜內，另將上開DVD 光碟片4 片藏放另一房間
    上舖之雜物箱內。嗣於97年3 月12日下午4 時50分許，經警
    持搜索票至其住處搜索扣得前述贓物，始悉上情。
二、案經臺北縣政府警察局新店分局報告臺灣臺北地方法院檢察
    署檢察官偵查後起訴。
    理  由
一、訊據被告甲○固坦承於上述時、地經警搜索其住處扣得李式
    強駕照、禹建文身分證各1 張及大理高中所有之DVD4片，惟
    否認有何收受贓物之犯行，辯稱：伊從未見過扣案物品，可
    能是高玉桂、盧方正借住於伊住處時所留等語。經查：
（一）李式強駕照、禹建文身分證各1 張及大理高中所有之DVD4
      片分別於上述時、地遭竊後，經警於97年3 月12日在臺北
      市文山區○○○○ 段107 巷23號被告住處搜索時尋獲之事
      實，業據被告坦承不諱，核與證人李式強、禹建文、乙○
      ○證述其持有之駕照、身分證或DVD 遭竊等情相符，並有
      照片、贓物認領保管單在卷可稽，且有上述李式強駕照、
      禹建文身分證各1 張及大理高中所有之DVD4片扣案可佐，
      是以在被告住處查獲贓物之事實堪以認定。
（二）復查，依證人即查獲員警李中庸於偵查中具結證述：李式
      強駕照、禹建文身分證各1 張係於被告居住之房間（位於
      大門進入後右手邊）電視機櫃子之小抽屜內扣得，且被告
      住處大門係有上鎖（97年度偵字第6536號卷第76、77頁）
      ，以及證人即查獲員警陳信宏於偵查中具結證稱：DVD4片
      係於另一房間（位於大門進入後左手邊）裡上舖之雜物箱
      內查獲，該房間上舖堆4 、5 個箱子，下舖也是堆放雜物
      ，看起來不像有人居住，足認搜索地點確係被告所管領使
      用。參以證人高玉桂、盧方正均具結證述其等先後居住上
      述有上下舖之房間時並未見過扣案之DVD4片，被告並自承
      其住處被查獲時並無他人居住等情（本院97年7 月14日準
      備程序筆錄第3 頁），堪認上述扣案物品應係被告刻意藏
      放於抽屜及雜物箱內。佐以該等扣案物品一望即知為他人
      所有，來路有疑，被告仍予藏放，主觀上確有收受贓物之
      犯意。伊事後辯稱：伊從未見過扣案物品，可能是高玉桂
      、盧方正借住於伊住處時所留等語，顯係卸責之詞，不足
      採信。
（三）綜上所述，被告收受贓物之事證明確，其犯行堪予認定，
      應予依法論科。
二、核被告所為，係犯刑法第349 條第1 項之收受贓物罪。爰審
    酌被告一時貪圖方便，而收受他人失竊之贓物，惟斟酌其生
    活狀況、品行、智識程度，犯罪動機、手段尚稱單純，所收
    受之贓物並已歸還被害人，及其犯罪後態度等一切情狀，量
    處如主文所示之刑，並諭知易科罰金之折算標準。
據上論斷，應依刑事訴訟法第284 條之1 、第299 條第1 項前段
，刑法第349 條第1 項、第41條第1 項前段，刑法施行法第1 條
之1 ，判決如主文。
本案經檢察官黃珮瑜到庭執行職務。
中    華    民    國    97    年    8     月    27    日
                  刑事第三庭    法  官  胡宗淦
以上正本證明與原本無異。
如不服本判決，應於判決送達後10日內，向本院提出上訴狀。
                                書記官  林鈴芬
中    華    民    國    97    年    8     月    27    日
中華民國刑法第349條
（普通贓物罪）
收受贓物者，處 3 年以下有期徒刑、拘役或 5 百元以下罰金。
搬運、寄藏、故買贓物或為牙保者，處 5 年以下有期徒刑、拘役
或科或併科 1 千元以下罰金。
因贓物變得之財物，以贓物論。


司法院資訊處製作；財團法人民間司法改革基金會備份。
